【裁判字號】    99,易,69
【裁判日期】    990329
【裁判案由】    竊盜
【裁判全文】
臺灣基隆地方法院刑事判決                99年度易字第69號
公  訴  人  臺灣基隆地方法院檢察署檢察官
被      告  丙○○
上列被告因竊盜案件，經檢察官提起公訴（99年度偵字第715號
），因被告於準備程序中為有罪之陳述，經裁定改以簡式審判程
序審理，本院判決如下：
    主  文
丙○○攜帶兇器竊盜，累犯，處有期徒刑柒月。
    事實及理由
一、本件犯罪事實、證據、理由及應適用之法條，除下列應予補
    充外，其餘均引用檢察官起訴書之記載（如附件）：(1)犯罪
    事實倒數第5行「一字起子」等字後增列「（未扣案）」等
    字，(2)證據補充「被告於本院中之自白」等字，(3)理由補充
    「按刑法第321條第1項第3款之攜帶兇器竊盜罪，其所稱『
    兇器』之種類並無限制，凡客觀上足對人之生命、身體、安
    全構成威脅，具有危險性之兇器均屬之（最高法院79年度臺
    上字第5253號判例要旨可資參照），一字起子為金屬材質，
    前端尖銳，堪認在客觀上足以對人之生命、身體、安全構成
    威脅，具有相當之危險性，為刑法上所稱之兇器無誤」等字
    。
二、刑之酌科
    爰審酌被告之素行非佳，並衡酌其犯罪動機、目的、手段、
    竊得財物價值、所生危害，暨其犯後坦承犯行、已知悔悟等
    一切情狀，量處如主文所示之刑。
三、被告行竊所用之一字起子業已丟棄，此據被告於本院中陳明
    ，故一子起子雖屬被告所有供犯罪所用之物，然因該物業已
    滅失，為免沒收之困難，故無庸宣告沒收，併此說明。
據上論斷，應依刑事訴訟法第273 條之1 第1 項、第299 條第1
項前段、第310條之2、第454條，刑法第321條第1項第3款、第47
條第1項，判決如主文。
本案經檢察官甲○○到庭執行職務。
中    華    民    國    99    年    3    月    29    日
                  刑事第一庭法    官  鄭培麗
以上正本證明與原本無異。
如不服本判決應於收受送達後10日內向本院提出上訴書狀，並應
敘述具體理由；其未敘述上訴理由者，應於上訴期間屆滿後20日
內向本院補提理由書(均須按他造當事人之人數附繕本)「切勿逕
送上級法院」。
中    華    民    國    99    年    3    月    29    日
                            書 記 官  湯惠芳
論罪科刑法條：
中華民國刑法第321條
（加重竊盜罪）
犯竊盜罪而有左列情形之一者，處 6 月以上、 5 年以下有期徒
刑：
一、於夜間侵入住宅或有人居住之建築物、船艦或隱匿其內而犯
    之者。
二、毀越門扇、牆垣或其他安全設備而犯之者。
三、攜帶兇器而犯之者。
四、結夥三人以上而犯之者。
五、乘火災、水災或其他災害之際而犯之者。
六、在車站或埠頭而犯之者。
前項之未遂犯罰之。
附件：
臺灣基隆地方法院檢察署檢察官起訴書
                                       99年度偵字第715號
  被      告  丙○○  男  38歲（民國○○年○○月○○日生）
                      住臺北市南港區○○○路○段151巷12
                      號2樓
                     （另案於士林分監執行中）
                      國民身分證統一編號：Ｚ000000000號
上被告因加重竊盜案件，已經偵查終結，認應該提起公訴，茲將
犯罪事實及證據並所犯法條分敘如下：
        犯罪事實
一、丙○○前因施用第一級毒品、第二級毒品、詐欺及竊盜案件
    ，分別經臺灣士林地方法院以94年度訴字第474號判決處有
    期徒刑1年與8月、以95年度簡字第98號判決處有期徒刑4月
    及臺灣高等法院以94年度上易字第2233號判決處有期徒刑2
    年10月，合併定應執行有期徒刑4年6月，嗣經減刑為有期徒
    刑3年6月確定，於民國97年5月29日縮短刑期假釋出監，迄
    97年10月12日假釋期滿未經撤銷，以已執行論。詎仍不知悔
    改，意圖為自己不法之所有，於98年11月9日20時許，在基
    隆市○○區○○街崇孝停車場，持客觀上足供兇器使用之一
    字起子，開啟乙○○所有車號為3600-NW號之自用小客車車
    門並發動引擎，而竊取該車得手。嗣因其違規停車致該車遭
    拖吊，為警於98年11月12日，在臺北縣汐止市○○路之汐止
    拖吊場，起獲該車，並自車內丙○○所遺留之帽子，採得丙
    ○○之DNA，而查知上情。
二、案經乙○○訴由臺北縣政府警察局汐止分局報告偵辦。
        證據並所犯法條
一、證據清單：
  ┌──┬───────────┬───────────┐
  │編號│證據名稱              │待證事項              │
  ├──┼───────────┼───────────┤
  │1   │被告丙○○之自白      │全部犯罪事實          │
  ├──┼───────────┼───────────┤
  │2   │告訴人乙○○之證詞    │其車輛遭竊之事實      │
  ├──┼───────────┼───────────┤
  │3   │基隆市警察局車輛協尋電│被告竊取告訴人車輛之事│
  │    │腦輸入單、臺北縣政府警│實                    │
  │    │察局車輛尋獲電腦輸入單│                      │
  │    │、車輛照片8張、勘察採 │                      │
  │    │證同意書及臺北縣政府警│                      │
  │    │察局鑑驗書            │                      │
  └──┴───────────┴───────────┘
二、核被告所為，係犯刑法第321條第1項第3款之加重竊盜罪嫌
    。被告有如犯罪事實欄所載之論罪科刑執行情形，有本署刑
    案資料查註紀錄表在卷可稽，其於徒刑執行完畢後，5年以
    內故意再犯本件有期徒刑以上之罪，為累犯，請依刑法第47
    條之規定加重其刑。
三、依刑事訴訟法第251條第1項提起公訴。
      此  致
臺灣基隆地方法院
中    華    民    國    99    年     2    月    11    日
                              檢  察  官  陳佳宏
本件正本證明與原本無異
中    華    民    國    99    年    2     月    24    日
                              書  記  官  鍾向昱
附錄所犯法條：
中華民國刑法第321條（加重竊盜罪）
犯竊盜罪而有左列情形之一者，處6月以上、5年以下有期徒刑：
一、於夜間侵入住宅或有人居住之建築物、船艦或隱匿其內而犯
    之者。
二、毀越門扇、牆垣或其他安全設備而犯之者。
三、攜帶兇器而犯之者。
四、結夥三人以上而犯之者。
五、乘火災、水災或其他災害之際而犯之者。
六、在車站或埠頭而犯之者。
前項之未遂犯罰之。

司法院資訊處製作；財團法人民間司法改革基金會備份。
